臺灣臺南地方法院刑事判決　
111年度金訴字第199號
公  訴  人  臺灣臺南地方檢察署檢察官
被      告  葉東鴻



上列被告因詐欺取財等案件，經檢察官提起公訴（110年度偵字
第26534號），被告於本院行準備程序時，為有罪之陳述，經本
院裁定由受命法官獨任以簡式審判程序審理，並判決如下：
    主  文
葉東鴻犯如附表一編號一至九所示之罪，共玖罪，各處如附表一
編號一至九所示之宣告刑，應執行有期徒刑壹年拾月。
未扣案之犯罪所得新臺幣柒仟壹佰肆拾元沒收之，於全部或一部
不能沒收或不宜執行沒收時，追徵其價額。
    事  實
一、葉東鴻於民國110年4月初，加入手機遊戲「三國志-戰略版」
    中暱稱「雪楓」等其他真實姓名年籍不詳之人所組成之3人以
    上，以實施詐術為手段之罪，具有持續性、牟利性之有結構
    性組織詐欺集團（下稱本案詐欺集團），擔任提領詐欺款項
    「車手」之工作。葉東鴻與「雪楓」及本案詐欺集團所屬之不
    詳成年成員，共同基於意圖為自己不法所有，三人以上共同犯
    詐欺取財及隱匿、持有他人犯罪所得之洗錢之犯意聯絡，由本
    案詐欺集團成員為附表一所示之詐騙行為，致附表一所示之
    被害人陷於錯誤，分別於附表一所示之時間，匯出附表一所
    示之款項至附表一所示之帳戶內。再由葉東鴻依本案詐欺集
    團成員之指示，於附表二所示之時間、地點，持附表二所示
    帳戶之提款卡，提領附表二所示之款項得手後，再依「雪楓
    」指示，將領得之贓款及提款卡置放於指定地點或交付與「
    雪楓」指派之真實姓名年籍不詳之詐欺集團成員，而以此方
    式掩飾、隱匿詐欺犯罪所得之去向。葉東鴻並從中抽取提領金
    額1.5％作為報酬。嗣林于瑄、鄭雅玲、李伯元、黃秋音、連
    子恒、呂明哲、魏苡安、黃翠茵、田志煊等人發覺受騙報警
    處理，經警循線調閱監視器錄影畫面，因而查悉上情。
二、案經林于瑄、鄭雅玲、李伯元、黃秋音、連子恒、呂明哲、
    魏苡安、黃翠茵、田志煊告訴暨臺南市政府警察局第二分局
    報告臺灣臺南地方檢察署檢察官偵查起訴。
    理  由
一、本件被告葉東鴻所犯為死刑、無期徒刑、最輕本刑為3 年以
    上有期徒刑以外之罪，亦非屬高等法院管轄之第一審案件，
    其於準備程序進行中，先就被訴事實為有罪之陳述，經法官
    告知簡式審判程序之旨，並聽取公訴檢察官之意見後，依刑
    事訴訟法第273條之1第1項、第273條之2 等規定，裁定進行
    簡式審判程序，且不受同法第159條第1項、第161條之2、第
    161條之3、第163條之1及第164條至第170條所規定證據能力
    認定及調查方式之限制，合先敘明。
二、上揭犯罪事實業據被告葉東鴻於本院審理時坦承不諱，並經
    證人即告訴人林于瑄、鄭雅玲、李伯元、黃秋音、連子恒、
    呂明哲、魏苡安、黃翠茵、田志煊等人於警詢中陳述遭詐騙
    經過明確，且有內政部警政署反詐騙諮詢專線紀錄表、新北
    市政府警察局新店分局安康派出所受理詐騙帳戶通報警示簡
    便格式表、金融機構聯防機制通報單各1份、告訴人林于瑄
    提供之操作自動櫃員機轉帳畫面照片1張、彰化縣警察局彰
    化分局花壇分駐所受理詐騙帳戶通報警示簡便格式表、內政
    部警政署反詐騙諮詢專線紀錄表、陳報單各1份、告訴人鄭
    雅玲接獲詐欺集團來電之通話紀錄翻拍照片4張、告訴人鄭
    雅玲提供之郵政自動櫃員機交易明細表、中國信託銀行交易
    明細表各1紙、中華郵政股份有限公司花壇郵局帳號0000000
    0000000000號戶名鄭雅玲郵政存簿儲金簿封面暨內頁影本1
    份、宜蘭縣政府警察局宜蘭分局新生派出所受理詐騙帳戶通
    報警示簡便格式表、內政部警政署反詐騙諮詢專線紀錄表各
    1份、告訴人李伯元提供之國泰世華銀行轉帳紀錄Email通知
    手機畫面翻拍照片1張、內政部警政署反詐騙諮詢專線紀錄
    表、彰化縣警察局溪湖分局溪湖派出所受理詐騙帳戶通報警
    示簡便格式表、陳報單各1份、中華郵政股份有限公司溪湖
    郵局帳號000-00000000000000號戶名黃秋音郵政存簿儲金簿
    封面暨內頁影本1份、告訴人黃秋音提供之郵政自動櫃員機
    交易明細表1紙、內政部警政署反詐騙諮詢專線紀錄表、新
    竹縣政府警察局竹北分局三民派出所金融機構聯防機制通報
    單、受理詐騙帳戶通報警示簡便格式表、陳報單各1份、告
    訴人連子恒提供之中國信託網路銀行APP臺幣活存明細手機
    畫面截圖2張、內政部警政署反詐騙諮詢專線紀錄表、新竹
    縣政府警察局新湖分局山崎派出所金融機構聯防機制通報單
    、受理詐騙帳戶通報警示簡便格式表、受理各類案件紀錄表
    、受(處)理案件證明單、陳報單各1份、告訴人呂明哲接獲
    詐欺集團來電之通話紀錄翻拍照片2張、告訴人呂明哲提供
    之渣打銀行網路銀行APP交易明細查詢手機畫面截圖3張、渣
    打銀行新豐分行帳號00000000000000000號戶名呂明哲活期
    存款/活期儲蓄存款帳戶封面暨內頁影本1份、桃園市政府警
    察局中壢分局青埔派出所受理詐騙帳戶通報警示簡便格式表
    、內政部警政署反詐騙諮詢專線紀錄表、受理各類案件紀錄
    表、受(處)理案件證明單、陳報單各1份、告訴人魏苡安提
    供之中華郵政網路銀行APP交易結果查詢手機畫面截圖1張、
    臺中市政府警察局第六分局西屯派出所受理詐騙帳戶通報警
    示簡便格式表、受(處)理案件證明單、內政部警政署反詐騙
    諮詢專線紀錄表、陳報單、受理各類案件紀錄表各1份、中
    華郵政股份有限公司新興郵局帳號000-00000000000000號戶
    名黃翠茵郵政存簿儲金簿封面暨內頁影本1份、告訴人黃翠
    茵提供之郵政自動櫃員機交易明細表2紙、告訴人黃翠茵接
    獲詐欺集團來電之通話紀錄翻拍照片5張、內政部警政署反
    詐騙諮詢專線紀錄表、新北市政府警察局土城分局金城派出
    所陳報單、受理各類案件紀錄表、受(處)理案件證明單、受
    理詐騙帳戶通報警示簡便格式表各1份、臺灣新光商業銀行
    股份有限公司集中作業部110年10月28日新光銀集作字第110
    0072548號函檢送帳號0000000000000號戶名吳秉祥之客戶基
    本資料及110年6月15日至110年6月16日之交易明細各1份、
    玉山銀行集中管理部110年11月10日玉山個（集）字第11001
    07699號函檢送帳號0000000000000號戶名林琮錚之客戶基本
    資料及110年6月1日至110年6月17日之交易明細各1份、國泰
    世華商業銀行存匯作業管理部110年11月1日國世存匯作業字
    第1100176783號函檢送帳號000000000000號戶名王怡驊之客
    戶基本資料及110年6月16日之存款帳務類歷史資料交易明細
    各1份、臺灣銀行營業部110年11月1日營存字第11001112631
    號函檢送帳號000000000000號戶名吳秉祥之客戶基本資料及
    110年6月1日至110年6月30日之存款存摺歷史明細批次查詢
    各1份、110年6月15日第一銀行赤崁分行ATM監視器錄影畫面
    翻拍照片2張、110年6月16日南英商工兆豐商銀ATM監視器錄
    影畫面翻拍照片2張、110年6月15日臺灣銀行南都分行ATM監
    視器錄影畫面翻拍照片2張、110年6月16日、6月17日萊爾富
    超商南新店國泰世華銀行ATM監視器錄影畫面翻拍照片4張各
    件附卷可稽。被告葉東鴻於本院審理時之自白與事實相符，
    應堪採信。從而，被告葉東鴻共同詐欺取財、洗錢等犯行明
    確，堪以認定，應依法論科。
三、
　㈠按洗錢防制法第15條之特殊洗錢罪，係在無法證明前置犯罪
    之特定不法所得，而未能依洗錢防制法第14條之一般洗錢罪
    論處時，始予適用。倘能證明人頭帳戶內之資金係前置之特
    定犯罪所得，即應逕以一般洗錢罪論處，自無適用特殊洗錢
    罪之餘地。例如詐欺集團向被害人施用詐術後，為隱匿其詐
    欺所得財物之去向，而令被害人將其款項轉入該集團所持有
    、使用之人頭帳戶，並由該集團所屬之車手前往提領詐欺所
    得款項得逞，檢察官如能證明該帳戶內之資金係本案詐欺之
    特定犯罪所得，即已該當於洗錢防制法第14條第1項之一般
    洗錢罪；至若無法將人頭帳戶內可疑資金與本案詐欺犯罪聯
    結，而不該當第2條洗錢行為之要件，當無從依洗錢防制法
    第14條第1項之一般洗錢罪論處，僅能論以洗錢防制法第15
    條第1項之特殊洗錢罪。另過去實務認為，行為人對犯特定
    犯罪所得之財物或利益作直接使用或消費之處分行為，或僅
    將自己犯罪所得財物交予其他共同正犯，祇屬犯罪後處分贓
    物之行為，非本條例所規範之洗錢行為，惟依修正後洗錢防
    制法規定，倘行為人意圖掩飾或隱匿特定犯罪所得來源，而
    將特定犯罪所得直接消費處分，甚或交予其他共同正犯，而
    由共同正犯以虛假交易外觀掩飾不法金流移動，即難認單純
    犯罪後處分贓物之行為，應仍構成洗錢防制法第2條第1或2
    款之洗錢行為（最高法院108年度台上字第1744號判決要旨
    參照）。依此，被告之行為該當刑法第339條之4第1項第2款
    之要件，而該條項為法定刑1年以上7年以下有期徒刑之罪，
    屬洗錢防制法第3條第1款所規定之特定犯罪。本案詐欺集團
    成員使用人頭帳戶供告訴人匯款，並由被告前往領取詐騙款
    項轉交與詐欺集團成員，以此方式隱匿詐欺所得之去向、所
    在，揆諸前揭說明，要與洗錢防制法第14條第1項之要件相
    合。
　㈡故核被告所為，均係犯刑法第339條之4第1項第2款之三人以
    上共同犯詐欺取財罪及洗錢防制法第2條第2款、第14條第1
    項之一般洗錢罪（各9罪）。
　㈢被告參與由「雪楓」及不詳人等所組成之本案詐欺集團，由
    該詐欺集團不詳成員分別對附表一所示各該被害人施以詐術
    ，並由被告前往提領詐得之款項，上繳回詐欺集團，被告所
    為係其與所屬詐欺集團成員基於共同犯意聯絡所為之行為分
    擔，且其所參與部分仍為該詐欺集團犯罪歷程不可或缺之重
    要環節，是被告雖未親自實行詐欺如附表一所示各該被害人
    之行為，仍應與其餘詐欺集團成員共同負責，且就對附表一
    所示各被害人行詐，所犯三人以上共同犯詐欺取財罪及洗錢
    罪部分，皆應依刑法第28條規定，論以共同正犯。
　㈣本件依告訴人所述被害情節及被告之供述，可認被告等所屬
    詐欺集團應有成員多人，且分工細密，雖有不同階段之分工
    ，於自然觀念上並非不能區分為數行為，惟依一般社會通念
    ，上開各階段行為係在同一詐騙犯罪決意及預定計畫下所為
    ，因果歷程並未中斷，應適度擴張法律上之行為概念，認僅
    係一個犯罪行為（最高法院97年度台上字第1880號判決參照
    ）。是被告與所屬該詐欺集團各成員間就前揭所為各階段之
    行為，應可評價為一個犯罪行為，渠等以一行為同時觸犯前
    揭2罪名，構成刑法第55條之想像競合犯，各應從一重以三
    人以上共同犯詐欺取財罪處斷。
　㈤被告所犯上開9罪，犯意各別，時間或行為互殊，應予分論併
    罰。
　㈥又按想像競合犯之處斷刑，本質上係「刑之合併」。其所謂
    從一重處斷，乃將想像競合犯組成之評價上數罪，合併為科
    刑一罪，其所對應之刑罰，亦合併其評價上數罪之數法定刑
    ，而為一個處斷刑。易言之，想像競合犯侵害數法益者皆成
    立犯罪，論罪時必須輕、重罪併舉論述，同時宣告所犯各罪
    名，包括各罪有無加重、減免其刑之情形，亦應說明論列，
    量刑時併衡酌輕罪部分量刑事由，評價始為充足，然後依刑
    法第55條前段規定「從一重處斷」，非謂對於其餘各罪可置
    而不論。因此，法院決定處斷刑時，雖以其中最重罪名之法
    定刑作為裁量準據，惟於裁量其輕重時，仍應將輕罪合併評
    價在內（最高法院108年度台上字第4405、4408號判決意旨
    參照）。經查，洗錢防制法第16條第2項規定：「犯前2條之
    罪，在偵查或審判中自白者，減輕其刑。」，是被告本案就
    附表一所示各該犯行雖已分別從一重之刑法加重詐欺罪處斷
    ，然被告於偵查及審判中均自白一般洗錢之犯行，自應於量
    刑時一併衡酌該部分減輕其刑之事由。
　㈦爰以行為人之責任為基礎，審酌現今社會詐欺事件層出不窮
    、手法日益翻新，政府及相關單位無不窮盡心力追查、防堵
    ，大眾傳播媒體更屢屢報導民眾被詐欺，甚至畢生積蓄因此
    化為烏有之相關新聞，而被告年輕力壯，卻不思依循正途獲
    取穩定經濟收入，竟貪圖不法錢財，仍加入詐欺集團，依上
    手指示提領該集團其他成員向附表一所示各被害人詐得之款
    項，再將詐欺款項上繳集團，而掩飾、隱匿詐欺正犯詐欺犯
    罪所得之去向暨所在，使金流不透明，影響社會經濟秩序，
    危害金融安全，亦使不法之徒得藉此輕易詐取財物、隱匿真
    實身分，造成國家查緝犯罪受阻，也使被害人等無從追回被
    害款項而受有財產損失，且因其詐騙對象之不確定性與廣泛
    性，造成民眾普遍之恐慌心理，所為嚴重損害財產交易安全
    及社會經濟秩序，危害社會非淺；又被告雖非直接聯繫詐騙
    各該被害人之人，然其擔任「車手」之工作，仍屬於詐欺集
    團不可或缺之角色，並使其他不法份子得以隱匿真實身分，
    減少遭查獲之風險，助長詐欺犯罪；復考量被告之犯罪動機
    、目的、手段、分工參與犯罪程度、依內部分工模式取得之
    報酬、對被害人等所生財產損害程度、前科素行、犯後於偵
    審時坦承詐欺、洗錢等犯行、業已與告訴人李伯元、黃翠茵
    達成和解，有本院111年度南司刑移調字笫232號調解筆錄1
    份在卷可參（參見本院卷第109頁、第110頁），尚未賠償告
    訴人損害，暨其陳明之智識程度、家庭生活及經濟狀況（均
    詳卷）等一切情狀，分別量處如附表一宣告刑欄所示之刑，
    並衡酌其所犯數罪之行為態樣、動機、手段大致相同、時間
    亦相近，所侵害者均非具有不可替代性、不可回復性之個人
    法益，數罪間之責任非難重複程度甚高，復就所犯各罪整體
    評價其應受非難及矯治之程度，並兼衡刑罰經濟與公平、比
    例等原則，定其應執行之刑如主文第一項所示。
四、沒收：共同正犯間犯罪所得之沒收，應就個人所分得部分個
    別為沒收或追徵之見解，對於不法利得分配明確時，應依各
    人實際分配所得沒收（最高法院104年度台上字第3604號判
    決見解參照）。又被告所犯洗錢防制法第14條第1項規定，
    依同法第18條第1項前段固有沒收財物或財產上利益之特別
    規定。惟洗錢防制法第18條第1項規定，並無「不問屬於犯
    罪行為人與否」之要件，當以屬於犯罪行為人實際管領者為
    限，始應沒收。關於被告本案之犯罪所得，被告於警詢時供
    稱可獲得提領款項之1.5％（參見警卷第8頁）。而被告就本
    案所提領之款項共計新台幣475,985元（附表二所示提領本
    案告訴人所匯入之款項），故應認被告於本案中之犯罪所得
    共計7,140元(475,985元*1.5%＝7,139.775元，尾數四捨五入
    ），雖未扣案，然為避免被告無端坐享犯罪所得，且經核本
    案情節，宣告前揭不法利得之沒收並無過苛之虞，應依刑法
    第38條之1第1項前段規定宣告沒收，於全部或一部不能沒收
    或不宜執行沒收時，併依同法條第3項規定，追徵其價額。
據上論斷，應依刑事訴訟法第273條之1第1項、第299條第1項前
段，洗錢防制法第2條第2款、第14條第1項、第16條第2項，刑法
第11條前段、第28條、第339條之4第1項第2款、第55條、第51條
第5款、第38條之1第1項、第3項，判決如主文。
本案經檢察官盧駿道到庭執行職務。
中　　華　　民　　國　　111 　年　　5 　　月　　4 　　日
　　　　　　　　　刑事第九庭  法　官  卓穎毓
以上正本證明與原本無異。
如不服本判決應於收受本判決後20日內向本院提出上訴書狀，並
應敘述具體理由。其未敘述上訴理由者，應於上訴期間屆滿後20
日內向本院補提理由書狀（均須按他造當事人之人數附繕本）「
切勿逕送上級法院」。 
　　　　　　　　　　　　　　　書記官　歐慧琪　　　　　　
中　　華　　民　　國　　111 　年　　5 　　月　　4 　　日
附錄本案論罪科刑法條：
中華民國刑法第339條之4
犯第339條詐欺罪而有下列情形之一者，處1年以上7年以下有期
徒刑，得併科1百萬元以下罰金：
一、冒用政府機關或公務員名義犯之。
二、三人以上共同犯之。
三、以廣播電視、電子通訊、網際網路或其他媒體等傳播工具，
    對公眾散布而犯之。
前項之未遂犯罰之。
洗錢防制法第2條
本法所稱洗錢，指下列行為：
一、意圖掩飾或隱匿特定犯罪所得來源，或使他人逃避刑事追訴
    ，而移轉或變更特定犯罪所得。
二、掩飾或隱匿特定犯罪所得之本質、來源、去向、所在、所有
    權、處分權或其他權益者。
三、收受、持有或使用他人之特定犯罪所得。
洗錢防制法第14條
有第二條各款所列洗錢行為者，處7年以下有期徒刑，併科新臺
幣5百萬元以下罰金。
前項之未遂犯罰之。
前二項情形，不得科以超過其特定犯罪所定最重本刑之刑。

附表一
編號 被害人 詐騙方式 匯款時間 金額 匯入之帳戶 宣告刑 一 林于瑄 詐騙集團成員於110年6月15日晚間7時2分許，撥打林于瑄使用之電話，佯稱其向「玉如阿姨」商家購買內衣，因工讀生貼錯條碼，使其變為經銷商，若不處理將會遭受扣款云云，致林于瑄陷於錯誤，而為右揭交付款項之行為 110年6月15日晚間8時58分許 3萬元 吳秉祥申辦之臺灣新光商業銀行帳號000-0000000000000號帳戶 葉東鴻犯三人以上共同詐欺取財罪，處有期徒刑壹年貳月。 二 鄭雅玲 詐騙集團成員於110年6月15日晚間8時10分許，撥打鄭雅玲使用之電話，佯稱其係「玉如阿姨」客服，因客服疏失導致其多下訂單20組內衣，欲協助處理取消訂單云云，致鄭雅玲陷於錯誤，而為右揭交付款項之行為 110年6月15日晚間9時16分許 3萬元 同上 葉東鴻犯三人以上共同詐欺取財罪，處有期徒刑壹年參月。    110年6月15日晚間9時29分許 2萬3,133元   三 李伯元 詐騙集團成員於110年6月16日晚間9時4分許，撥打李伯元使用之電話，佯稱其在臉書購買藍芽耳機遭商家設定多10筆訂單，欲協助處理取消訂單云云，致李伯元陷於錯誤，而為右揭交付款項之行為 110年6月17日凌晨0時13分許 4萬9,985元 林琮錚申辦之玉山商業銀行帳號000-0000000000000號帳戶 葉東鴻犯三人以上共同詐欺取財罪，處有期徒刑壹年。 四 黃秋音 詐騙集團成員於110年6月16日晚間7時47分許，撥打黃秋音使用之電話，佯稱因天藍小舖內部操作錯誤，使其下單20個商品，欲協助處理取消訂單云云，致黃秋音陷於錯誤，而為右揭交付款項之行為 110年6月16日晚間9時27分許 2萬1,123元 同上 葉東鴻犯三人以上共同詐欺取財罪，處有期徒刑壹年貳月。 五 連子恒 詐騙集團成員於110年6月16日晚間7時20分許，撥打連子恒使用之電話，佯稱其台新銀行帳號被後台綁定要扣款云云，致連子恒陷於錯誤，而為右揭交付款項之行為 110年6月16日晚間9時12分許 9萬9,123元 同上 葉東鴻犯三人以上共同詐欺取財罪，處有期徒刑壹年伍月。    110年6月16日晚間9時17分許 2萬12元   六 呂明哲 詐騙集團成員於110年6月16日下午某時，撥打呂明哲使用之電話，佯稱其為杜蕾斯電商業者，因設定錯誤要每月扣款，欲協助呂明哲解除設定扣款云云，致呂明哲陷於錯誤，而為右揭交付款項之行為 110年6月16日下午5時40分許 5萬元 王怡驊申辦之國泰世華商業銀行帳號000-000000000000號帳戶 葉東鴻犯三人以上共同詐欺取財罪，處有期徒刑壹年陸月。    110年6月16日下午6時16分許 10萬元   七 魏苡安 詐騙集團成員於110年6月16日下午5時許，撥打魏苡安使用之電話，佯稱其先前在臉書上購買粉底液，因商家設定錯誤要每月分期付款，欲協助其解除設定扣款云云，致魏苡安陷於錯誤，而為右揭交付款項之行為 110年6月16日晚間6時4分許 2萬7,368元 同上 葉東鴻犯三人以上共同詐欺取財罪，處有期徒刑壹年貳月。 八 黃翠茵 詐騙集團成員於110年6月16日下午4時40分許，撥打黃翠茵使用之電話，佯稱其先前在GRACE-GIFT購買口罩，因設定錯誤成為高級會員，要每月扣款，欲協助其解除設定云云，致黃翠茵陷於錯誤，而為右揭交付款項之行為 110年6月16日晚間6時22分許 1萬120元 同上 葉東鴻犯三人以上共同詐欺取財罪，處有期徒刑壹年。 九 田志煊 詐騙集團成員於110年6月15日晚間7時30分許，撥打田志煊使用之電話，佯稱其先前在手機王購買商品，遭系統設定錯誤扣款，欲協助其解除設定云云，致田志煊陷於錯誤，而為右揭交付款項之行為 110年6月15日晚間10時4分許 1萬5,985元 吳秉祥申辦之臺灣銀行帳號000-0000000000000000號帳戶 葉東鴻犯三人以上共同詐欺取財罪，處有期徒刑壹年貳月。 
附表二：
編號 提款帳戶 提領金額 (新臺幣) 提領時間 提領地點 被害人 1 吳秉祥申辦之臺灣新光商業銀行帳號000-0000000000000號帳戶 8萬3,000元 110年6月15日晚間9時28分至同日晚間9時34分許  臺南市○○區○○路000號第一銀行赤崁分行自動櫃員機 林于瑄、鄭雅玲 2 林琮錚申辦之玉山商業銀行帳號000-0000000000000號帳戶 19萬元（起訴意旨誤為11萬9,000元） 110年6月16日晚間9時18分至110年6月17日0時22分03秒（起訴意旨誤為110年6月16日晚間9時23分許） 臺南市○○區○○路0段000號南英商工兆豐商業銀行自動櫃員機、萊爾富國泰銀行自動櫃員機 李伯元、黃秋音、連子恒 3 王怡驊申辦之國泰世華商業銀行帳號000-000000000000號帳戶 18萬7,000元 110年6月16日下午5時53分至110年6月16日晚間6時29分許 臺南市○○區○○路0段000號萊爾富超商國泰世華商業銀行自動櫃員機 魏苡安、黃翠茵、呂明哲（起訴意旨漏列） 4 吳秉祥申辦之臺灣銀行帳號000-0000000000000000號帳戶 10萬元（其中1萬5,985元為告訴人田志煊遭詐騙而匯入之款項） 110年6月15日晚間10時8分許 臺南市○○區○○路000號臺灣銀行南都分行自動櫃員機 田志煊